臺灣高雄地方法院刑事判決　　　　　　　　　　　　　九十一年度簡上字第三五號
　　公　訴　人　臺灣高雄地方法院檢察署檢察官
　　上　訴　人　甲○○
　　即　被　告
右列上訴人即被告因違反槍砲彈藥刀械管制條例案件，不服台灣高雄地方法院高雄簡
易庭中華民國九十年八月二十八日九十年度雄簡字第四八四號第一審簡易判決（聲請
簡易判決處刑案號：九十年度偵字第六五○六號），提起上訴，本院判決如左：
    主  文
原判決撤銷。
甲○○未經許可持有子彈，處有期徒刑參月，併科罰金新台幣參萬元，有期徒刑如易
科罰金以參佰元折算壹日，罰金如易服勞役，以新台幣玖佰元即銀元參佰元折算壹日
。扣案之霰彈槍子彈壹顆，沒收。
    事  實
一、甲○○明知子彈係槍砲彈藥刀械管制條例第四條第一項第二款所稱之彈藥，依同
    條例第五條之規定，非經主管機關許可，不得製造、販賣、運輸、持有或陳列。
    竟未經許可，於民國九十年三月三十日凌晨三時許，在高雄市○○○路一一○號
    「病毒ＰＵＢ」一樓入口處前之花圃內，拾獲不詳姓名者棄置之具殺傷力制式霰
    彈槍子彈二顆，而無故持有之。嗣於同（三十）日凌晨四時四十分許，甲○○搭
    乘不知情之友人蔡皓偉所騎乘之車牌號碼ＸＴＶ─四二一號重機車，行經高雄市
    苓雅區○○○路與自強三路口時，為警攔檢當場查獲，並在其左側褲袋扣得上開
    子彈二顆。
二、案經高雄市政府警察局苓雅分局移送台灣高雄地方法院檢察署檢察官聲請簡易處
    刑判決。
    理  由
一、右揭事實，業據被告甲○○於本院審理時供承不諱，其供稱：伊係於九十年三月
    三十日凌晨三時許，在高雄市○○○路一一○號「病毒ＰＵＢ」一樓入口處前之
    花圃內，拾獲扣案之子彈二顆，因之前有人在該處爭執，伊無意間發現該二顆子
    彈，並非自綽號「炳仔」之友人處取得，係因警察向伊稱如供述自他人處取得扣
    案之子彈，並找到該人時，就可以為緩刑之宣告，所以伊才在檢察官偵訊時稱是
    自綽號「炳仔」之友人處取得，但實際上是伊撿到的，並無綽號「炳仔」之人等
    語，核與其於警訊時之供述情詞相符，證人即同行友人蔡皓偉於警訊中亦供證：
    凌晨三時左右，確有人在該ＰＵＢ前發生爭執等情屬實，足徵被告於警訊及本院
    審理時之供述情詞，應屬真實。至被告於偵訊中供述扣案子彈係自綽號「炳仔」
    之友人處取得乙節，因已為被告所否認，為本院所不採。此外，復有搜索扣押證
    明筆錄、執行逕行搜索結果報告書各乙紙、照片二張等附卷可稽，及子彈二顆扣
    案可證。而扣案之子彈經送內政部警政署刑事警察局鑑定結果，送鑑霰彈二顆，
    認均係制式１２ＧＡＵＧＥ霰彈（彈底標記均為ＷＩＮＣＨＥＳＴＥＲ  １２
    ＡＡＧＡ），其中一顆，彈底有撞針撞擊過之痕跡，經實際試射，可擊發，認均
    具殺傷力，有內政部警政署刑事警察局九十年四月十二日刑鑑字第四九○五七號
    鑑驗通知書乙紙在卷足憑。綜上，本件事證明確，被告上開犯行，已堪認定。
二、核被告甲○○所為，係犯槍砲彈藥刀械管制條例第十二條第四項之未經許可持有
    子彈罪。爰審酌被告之品行非劣，持有子彈對社會治安隱藏之危害甚大，惟念其
    尚無將之為不法使用，犯罪之手段、目的，及犯後態度等一切情狀，量處如主文
    所示之刑，併科罰金新台幣三萬元，及諭知易科罰金、易服勞役之折算標準，以
    資懲儆。又扣案之上開子彈乙顆，確係槍砲彈藥刀械管制條例第四條第一項第二
    款所定之彈藥，係屬違禁物，應依刑法第三十八條第一項第一款宣告沒收；另扣
    案之子彈乙顆，已因試射而滅失，毋庸為沒收之宣告，附此敘明。又被告雖前未
    曾受有期徒刑以上刑之宣告，有台灣高等法院被告全國前案紀錄表可按，惟被告
    拾獲扣案之子彈，不思報警處理，竟未經許可無故持有具殺傷力之子彈，對社會
    具有相當之危險性，於本件偵審程序反覆供詞，本院認前開所宣告之刑，尚不宜
    宣告緩刑，併予敘明。
三、原審予以論罪科刑，固非無見；惟原審認被告係自綽號「炳仔」之友人處取得扣
    案之子彈，且於據上論斷亦漏載明刑法第三十八條第一項第一款為沒收之依據，
    均有未洽，上訴人希以諭知緩刑為由提出本件上訴，雖無理由，惟原審判決既有
    前述可議之處，爰由本院將原判決予以撤銷，另為適法之判決。
據上論斷，應依刑事訴訟法第四百五十五條之一第三項、第三百六十九條第一項前段
、第三百六十四條、第二百九十九條第一項前段，槍砲彈藥刀械管制條例第十二條第
四項，刑法第十一條前段、第三十八條第一項第一款、第四十一條第一項、第四十二
條第二項，罰金罰鍰提高標準條例第二條，現行法規所定貨幣單位折算新台幣條例第
二條，判決如主文。
本案經檢察官李宛凌到庭執行職務。
中      華      民      國      九十一    年      四    月    二十四    日
                                  臺灣高雄地方法院刑事第六庭
                                      審判長法  官  趙家光
                                            法  官  邱明弘
                                            法  官  洪榮家
右正本證明與原本無異。
不得上訴。
                                            書記官  陳寰瑛
中      華      民      國      九十一    年      四    月    二十四    日
附錄本罪論罪科刑法條全文：
槍砲彈藥刀械管制條例第十二條第四項：
  未經許可，持有、寄藏或意圖販賣而陳列子彈者，處五年以下有期徒刑，併科新台
  幣三百萬元以下罰金。
